Guide to the Israel and the Diaspora ephemera collection, 1918-2004
David M. Rubenstein Rare Book & Manuscript Library
- The State of Israel, 1949-2004, 4.25 linear feet (Box 16)
  - Israel Defense Forces (Box 20)
    - ח.א. בטאון חיל האויר (H. 'A. biṭʼon Ḥel ha-aṿir), 1957 (Box 20, Folder 13)
      בית הדפוס הצבאי
    - טבריה (Ṭeveryah), 1956, 1958 (Box 20, Folder 14)
      no. 30, unnumbered
    - יהדות צפון-אפריקה (Yahadut Tsefon Afriḳah), 1958 (Box 20, Folder 15)
      Author/Editor: ח. ז. הירשברג
    - יהדות תימן (Yahadut Teman), 1958 (Box 20, Folder 16)
      Author/Editor: יהודה רצהבי
    - מבקעת מגדו לעמק זבולון (Mi-Biḳʻat Megido le-ʻEmeḳ Zevulun), 1958 (Box 20, Folder 17)
      no. 18, unnumbered
    - מניצנה לקדש-ברנע (Mi-Nitsanah le-Ḳadesh Barneʻa), 1963 (Box 20, Folder 18)
    - מעבר אפק (Maʻavar 'Afek), 1958 (Box 20, Folder 19)
    - מערכות-ים (Maʻarkhot yam), 1954 (Box 20, Folder 20)
  - Periodicals (Box 20)
    Journals dealing with issues of society, culture, education, literature, and politics.
    - ארצי: לברור הקשר החי בין ישראל לארצו בדורנו (Artsi: le-verur ha-ḳesher ha-ḥay ben Yiśraʼel le-artso be-dorenu), 1986 (Box 20, Folder 21)
      Jerusalem: ארצי
    - במערכה: בטאון הצבור הספרדי ועדות המזרח (Ba-maʻarakhah: biṭʼon ha-tsibur ha-Sefaradi ṿa-ʻadot ha-Mizraḥ), 1977 (Box 20, Folder 22)
      Jerusalem: יו"ל על-ידי ועד עדת הספרדים
      vol. 17, no. 200
    - במערכה: בטאון הצבור הספרדי ועדות המזרח (Ba-maʻarakhah: biṭʼon ha-tsibur ha-Sefaradi ṿa-ʻadot ha-Mizraḥ), 1981-1982 (Box 20, Folder 23)
      vol. 21, no. 250, 256
    - במערכה: בטאון הצבור הספרדי ועדות המזרח (Ba-maʻarakhah: biṭʼon ha-tsibur ha-Sefaradi ṿa-ʻadot ha-Mizraḥ), 1984-1985 (Box 20, Folder 24)
      vol. 24, no. 290-292
    - במערכה: בטאון הצבור הספרדי ועדות המזרח (Ba-maʻarakhah: biṭʼon ha-tsibur ha-Sefaradi ṿa-ʻadot ha-Mizraḥ), 1987 (Box 20, Folder 25)
      vol. 27, no. 321
    - בצל אל: עלון העדה השומרונית (Be-tsel El: ʻAlon ha-ʻEdah ha-Shomronit), 1975 (Box 21, Folder 1)
      Holon: בצל אל
      vol. 2, no. 12-15; 17-19
    - בשער: במה לבעיות חברה ותרבות (Ba-sha'ar: bamah li-veʻayot ḥevrah ṿe-tarbut), 1958 (Box 21, Folder 2)
      Tel Aviv: מפלגת הפועלים המאוחדת
      vol. 1, no. 3-4
    - בשער: במה לבעיות חברה ותרבות (Ba-sha'ar: bamah li-veʻayot ḥevrah ṿe-tarbut), 1964 (Box 21, Folder 3)
      vol. 7, no. 59, 61
    - בשער: במה לבעיות חברה ותרבות (Ba-sha'ar: bamah li-veʻayot ḥevrah ṿe-tarbut), 1965 (Box 21, Folder 4)
      vol. 8, no. 65-66, 68
    - בשער: במה לבעיות חברה ותרבות (Ba-sha'ar: bamah li-veʻayot ḥevrah ṿe-tarbut), 1972 (Box 21, Folder 5)
      vol. 15, no. 105-107
    - בשער: במה לבעיות חברה ותרבות (Ba-sha'ar: bamah li-veʻayot ḥevrah ṿe-tarbut), 1980 (Box 21, Folder 6)
      vol. 23, no. 150
    - דבר הפועלת (Devar hapo'elet), 1969 (Box 21, Folder 7)
      Tel Aviv: Council of Women Workers
      no. 3-4; 7, 9-10
    - דבר הפועלת (Devar hapo'elet), 1972 (Box 21, Folder 8)
      no. 3-4; 6-7
    - דבר הפועלת (Devar hapo'elet), 1976 (Box 21, Folder 9)
    - דעות: הוצאה עברית על ידיעות של ארגון עולי מרכז אירופה (Deʻot: hotsaʼah ʻIvrit ʻal yediʻot shel irgun ʻole merkaz Eropah), 1963 (Box 21, Folder 10)
    - האומה, רבעון (Ha-umah, rivʻon), 1962 (Box 21, Folder 11)
      Jerusalem: Umma Ve-Hevra Ltd.
    - האומה, רבעון (Ha-umah, rivʻon), 1964 (Box 21, Folder 12)
      vol. 2, no. 8
    - האומה, רבעון (Ha-umah, rivʻon), 1964 (Box 21, Folder 13)
      vol. 3, no. 10
    - האומה, רבעון (Ha-umah, rivʻon), 1979 (Box 22, Folder 1)
      vol. 17, no. 58
    - חנוך ותרבות בתל-אביב-יפו (ḥinukh ve-tarbut be-Tel-Aviv-Yafo), 1960 (Box 22, Folder 2)
      Tel Aviv: המחלקה לחנוך ולתרבות
    - חנוך ותרבות בתל-אביב-יפו (ḥinukh ve-tarbut be-Tel-Aviv-Yafo), 1964 (Box 22, Folder 3)
    - ידיעון האגודה למען גרי צדק (Jedion ha-Agudah le-maʻan gere tsedeḳ), 1958 (Box 22, Folder 4)
      Author/Editor: Israel Lapid
      Jerusalem: World Union for the Propagation of Judaism
    - ים: קובץ לעניני ימאות (Yam: Ḳovets le-ʻinyene yamaʼut), 1956 (Box 22, Folder 5)
      Tel Aviv: הוצא החבל הימי לישראל
      no. April, September
    - ים: קובץ לעניני ימאות (Yam: Ḳovets le-ʻinyene yamaʼut), 1957 (Box 22, Folder 6)
      no. May, September
    - ים: קובץ לעניני ימאות (Yam: Ḳovets le-ʻinyene yamaʼut), 1958 (Box 22, Folder 7)
    - ים: קובץ לעניני ימאות (Yam: Ḳovets le-ʻinyene yamaʼut), 1959 (Box 22, Folder 8)
      no. May
    - ים: קובץ לעניני ימאות (Yam: Ḳovets le-ʻinyene yamaʼut), 1961 (Box 22, Folder 9)
    - ים: קובץ לעניני ימאות (Yam: Ḳovets le-ʻinyene yamaʼut), 1962 (Box 22, Folder 10)
      no. November, unnumbered
    - מגון לשאלות חברה ומדינה (Migeṿan li-sheʼelot ḥevrah u-medinah), 1975 (Box 23, Folder 1)
      בית ברל
    - מגון לשאלות חברה ומדינה (Migeṿan li-sheʼelot ḥevrah u-medinah), 1976 (Box 23, Folder 2)
      no.3
    - מגון לשאלות חברה ומדינה(Migeṿan li-sheʼelot ḥevrah u-medinah), 1979 (Box 23, Folder 3)
      no. 34, 41
    - מגון לשאלות חברה ומדינה (Migeṿan li-sheʼelot ḥevrah u-medinah), 1980 (Box 23, Folder 4)
      no. 50-51
    - מגון לשאלות חברה ומדינה (Migeṿan li-sheʼelot ḥevrah u-medinah), 1981 (Box 23, Folder 5)
      no. 56
    - מגון לשאלות חברה ומדינה (Migeṿan li-sheʼelot ḥevrah u-medinah), 1982 (Box 23, Folder 6)
      no. 68, 72-73
    - מגון לשאלות חברה ומדינה (Migeṿan li-sheʼelot ḥevrah u-medinah), 1983 (Box 23, Folder 7)
      no. 78-80
    - מחברת: בטאון חברת כי"ח לעניני חינוך ותרבות, ספרות ומחקר (Maḥberet: biṭʼon ḥevrat k.y.h le-ʻinyene ḥinukh ṿe-tarbut, sifrut u-meḥḳar), 1957 (Box 23, Folder 8)
      Author/Editor: A. Elmaleh
      Jerusalem: Les Cahiers de l'Alliance Israelite Universelle
      vol. 6, no. 60-62
    - מחברת: בטאון חברת כי"ח לעניני חינוך ותרבות, ספרות ומחקר (Maḥberet: biṭʼon ḥevrat k.y.h le-ʻinyene ḥinukh ṿe-tarbut, sifrut u-meḥḳar), 1958 (Box 23, Folder 9)
      vol. 8, no. 78-80
    - מחברת: בטאון חברת כי"ח לעניני חינוך ותרבות, ספרות ומחקר (Maḥberet: biṭʼon ḥevrat k.y.h le-ʻinyene ḥinukh ṿe-tarbut, sifrut u-meḥḳar), 1960 (Box 23, Folder 10)
      vol. 9, no. 90
    - מחברת: בטאון חברת כי"ח לעניני חינוך ותרבות, ספרות ומחקר (Maḥberet: biṭʼon ḥevrat k.y.h le-ʻinyene ḥinukh ṿe-tarbut, sifrut u-meḥḳar), 1961 (Box 23, Folder 11)
      vol. 10, no. 91-96
    - מחברת: בטאון חברת כי"ח לעניני חינוך ותרבות, ספרות ומחקר (Maḥberet: biṭʼon ḥevrat k.y.h le-ʻinyene ḥinukh ṿe-tarbut, sifrut u-meḥḳar), 1963 (Box 23, Folder 12)
      vol. 12, no. 105-113
    - מחברת: בטאון חברת כי"ח לעניני חינוך ותרבות, ספרות ומחקר (Maḥberet: biṭʼon ḥevrat k.y.h le-ʻinyene ḥinukh ṿe-tarbut, sifrut u-meḥḳar), 1964 (Box 23, Folder 13)
      vol. 13, no. 114-117
    - מחברת: בטאון חברת כי"ח לעניני חינוך ותרבות, ספרות ומחקר (Maḥberet: biṭʼon ḥevrat k.y.h le-ʻinyene ḥinukh ṿe-tarbut, sifrut u-meḥḳar), 1965 (Box 23, Folder 14)
      vol. 14, no. 118-120
    - מחברת: בטאון חברת כי"ח לעניני חינוך ותרבות, ספרות ומחקר (Maḥberet: biṭʼon ḥevrat k.y.h le-ʻinyene ḥinukh ṿe-tarbut, sifrut u-meḥḳar), 1967 (Box 23, Folder 15)
      vol. 15
    - מנהג ברית מילה (Minhag berit milah) (Box 23, Folder 16)
      בצל אל
    - נר: ירחון לבעיות צבור ולהתקרבות יהודית-ערבית (Ner: yarḥon li-veʻayot tsibur u-lehitḳarvut Yehudit-ʻArvit), 1957 (Box 23, Folder 17)
      Jerusalem: יוצא לאור על-ידי ועד אגודת "איחוד"
      vol. 8, no. 12-13
    - פוליטיקה (Poliṭiḳah), 1986 (Box 23, Folder 18)
      Tel Aviv: התנועה לזכויות האזרח ולשלום
    - פוליטיקה (Poliṭiḳah), 1988 (Box 23, Folder 19)
      vol. 6, no. 21
    - פוליטיקה (Poliṭiḳah), 1989 (Box 23, Folder 20)
      vol. 7, no. 24
    - קול יוצאי קרמניץ (Kol Yots'e Kremnits), 1969 (Box 24, Folder 1)
      Tel Aviv: ארגון יוצאי קרמניץ בישראל
    - קול יוצאי קרמניץ (Kol Yots'e Kremnits), 1974 (Box 24, Folder 2)
    - קול יוצאי קרמניץ (Kol Yots'e Kremnits), 1978 (Box 24, Folder 3)
    - קול יוצאי קרמניץ (Kol Yots'e Kremnits), 1979 (Box 24, Folder 4)
    - קול יוצאי קרמניץ (Kol Yots'e Kremnits), 1980 (Box 24, Folder 5)
    - קול ישראל שבועון שידורי ישראל (Kol Yiśraʼel shavuʻon shidure Yiśraʼel), 1950 (Box 24, Folder 6)
      קול ישראל לנוער
      no. 10, 18, 22, 24-25
    - קול ישראל שבועון שידורי ישראל (Kol Yiśraʼel shavuʻon shidure Yiśraʼel), 1951 (Box 24, Folder 7)
      no. 28-29, 34, 36, 44
    - קרדום דן ירחון למורי דרך (Ḳardom Dan yarḥon le-more derekh), 1981 (Box 24, Folder 8)
      Jerusalem: הוצאת אריאל
      no. 13 - 15
    - שבט ועם (Shevet Va'am), 1954 (Box 24, Folder 9)
      Jerusalem: הפדרציה הספרדית העולמית
    - שבט ועם (Shevet Va'am), 1958 (Box 24, Folder 10)
    - שבט ועם (Shevet Va'am), 1959 (Box 24, Folder 11)
      no. 3-4
    - שבט ועם (Shevet Va'am), 1960 (Box 24, Folder 12)
    - תוי ספר יהודיים (Taṿe sefer Yehudiyim), 1961 (Box 24, Folder 13)
      Tel Aviv: המרכז לתרבות ולחנוך
    - עמדה (Emdah), 1974 (Box Oversized 32, Folder 13)
      Tel Aviv: עמל
      no. October
    - עמדה (Emdah), 1974 (Box Oversized 32, Folder 14)
    - עמדה (Emdah), 1979 (Box Oversized 32, Folder 15)
      vol. 4, no. 37
    - פרוזדור שבועון מנקד לעולה (Perozdor shavuʻon menuḳad la-ʻoleh), 1951 (Box Oversized 32, Folder 16)
      Tel Aviv: הפועל הצעיר
      no. 106-107
    - קול העם (Ḳol ha-'am), 1972 (Box Oversized 32, Folder 17)
      Tel Aviv: יועץ נשיא ארה"ב לענייני בטחון
      no. 37
- Yiddish Journals, 1921-1991, 3.5 linear feet (Box Oversized 32)
  Publications in Yiddish from different areas around the world.
  - Argentina (Box Oversized 32)
    Publications in Yiddish from Argentina.
    - דווקא: דריי חדשים-שריפט פאר ליטעראטור און קריטיק (Davka: drei hadoshim-shrift far liṭeraṭur un ḳriṭiḳ), 1956 (Box 27, Folder 8)
      Author/Editor: שלמה סוסקאוויטש
      Buenos Aires: יידישן וועלט-קאנגרעס
      vol. 7, no. 27-28
    - אלף: אומאפהענגיקע חודשלעכע אויסגאבע (Alef: umophengiḳe hoydeshlekhe oyfgabe), 1961 (Box Oversized 32, Folder 24)
      Author/Editor: שמחה סנה און אהרון יורקעוויטש
      Buenos Aires
      vol. 1, no. 1-3
  - Eastern Europe (Box Oversized 32)
    Publications in Yiddish from Eastern Europe.
    - אלעקסאנדער טווערסקיא (Aleḳsander Tverski), 1988 (Box 25, Folder 9)
      Moscow: ביבליאטעק פו "סאוועטיש היימלאנד"
      no. 90
    - בוקארעשטער שריפטן (Bukareshter shriften), 1979 (Box 25, Folder 10)
      Bucharest: פארלאג קריטעריאן בוקארעשט
    - בוקארעשטער שריפטן (Bukareshter shriften), 1980 (Box 25, Folder 11)
    - די יידישע גאס (Di yidishe gas), 1993 (Box 25, Folder 12)
      Moscow: MP "Agro-Print"
    - יידישע אווטאנאמע געגנט (Di Yidishe aṿṭonome gegent), 1960 (Box 25, Folder 13)
      Khabarovsk: ביכער-פארלאג
    - לעבען העפטען פון לייט לו לייט פאר ליטעראטור קונסט און פובליציסטיק (Leben hefṭen fun layṭ lo layṭ far liṭeraṭur, kunsṭ un publesṭiḳ), 1921 (Box 25, Folder 14)
      Author/Editor: מה שאליט
      Vilna
    - פארמעסט ליטעראריש-קינסטלערישער אונ קריטיש (Farmesṭ liṭerarish-Ḳinsṭlerisher un ḳriṭish), 1936 (Box 25, Folder 15)
      Kiev: נינליאגראפישער זשורנאל ארגאנ פונעמ פארבאנד סאוועטישע שרייבער אפ אוקראינע
    - פראליט ליטעראריש-קינסטלערישער, קריטיש-ביבליאגראפישער כוידעש-זשורנאל (Proliṭ liṭerarish-ḳinsṭlerisher, ḳriṭish-bibliografisher ḥoydesh-zshurnal), 1930 (Box 25, Folder 16)
      Kharkov: אלאוקראינישער אסאציאציע פראלעטארישע שרייבער
      vol. 3, no. 1
    - פראליט ליטעראריש-קינסטלערישער, קריטיש-ביבליאגראפישער כוידעש-זשורנאל (Proliṭ liṭerarish-ḳinsṭlerisher, ḳriṭish-bibliografisher ḥoydesh-zshurnal), 1932 (Box 25, Folder 17)
      vol. 5, no. 1-2
    - שטערנ ליטעראריש-קינסטלערישער אונ פאליאיש-וויסנשאפטלעכער כוידעש-זשורנאל (Shṭern liṭerarish-ḳinsṭlerisher, ḳriṭish-bibliografisher ḥoydesh-zshurnal), 1934 (Box 26, Folder 1)
      Minsk
    - לימודים פון יידיש (Limudim fun yiddish), 1982 (Box 26, Folder 2)
      Author/Editor: שימען סאנדלער
      Moscow: ביבליאטעק פון "סאוועטיש היימלאנד"
  - Israel (Box 26)
    Publications in Yiddish from Israel.
    - ביי זיך (Bay Zikh), 1973 (Box 26, Folder 3)
      Tel Aviv: ארויסגעגעבן דורך דעם קאמיטעט פאר יידישער קולטור ין ישראל
    - ביי זיך (Bay Zikh), 1974 (Box 26, Folder 4)
    - ביי זיך (Bay Zikh), 1978 (Box 26, Folder 5)
    - ביי זיך (Bay Zikh), 1985 (Box 26, Folder 6)
    - די גאלדענע קייט (Di Goldene Keyt), 1971 (Box 26, Folder 7)
      Tel Aviv: General Federation of Labor
      no. 74
    - די גאלדענע קייט (Di Goldene Keyt), 1980 (Box 26, Folder 8)
      no. 102-103
    - די גאלדענע קייט (Di Goldene Keyt), 1982 (Box 26, Folder 9)
      no. 108-109
    - די גאלדענע קייט (Di Goldene Keyt), 1983 (Box 27, Folder 1)
      no. 110-111
    - די גאלדענע קייט (Di Goldene Keyt), 1984 (Box 27, Folder 2)
      no. 112-114
    - די גאלדענע קייט (Di Goldene Keyt), 1990 (Box 27, Folder 3)
      no. 129
    - די גאלדענע קייט (Di Goldene Keyt), 1993 (Box 27, Folder 4)
    - היימיש (Heymish), 1959 (Box 27, Folder 5)
      Author/Editor: משה גראסמאן
      Ramat Gan
      no. 38-39
    - משלים ופתגמים (Meshalim u-fitgamim), 1981 (Box 27, Folder 6)
      Author/Editor: נחמיה וואלפיאנסקי
      [published by author's family]
    - פאלק און מדינה (Folk un Medineh), 1974 (Box 27, Folder 7)
      Tel Aviv: קאמיטעט פאר יידישער קולטור
      no. 17; 22
    - פאלק און ציון (Folk un Tsiyon), 1975 (Box Oversized 32, Folder 18)
      Jerusalem: ציוניסטישער וועלט ארגאניזאציע
      vol. 24, no. 5
    - פאלק און ציון (Folk un Tsiyon), 1976 (Box Oversized 32, Folder 19)
      vol. 25, no. 8
    - פאלק און ציון (Folk un Tsiyon), 1978 (Box Oversized 32, Folder 20)
      vol. 27, no. 24
    - פאלק און ציון (Folk un Tsiyon), 1979 (Box Oversized 32, Folder 21)
      vol. 29, no. 27 - 28
    - פאלק און ציון (Folk un Tsiyon), 1981 (Box Oversized 32, Folder 22)
      vol. 31, no. 40-41
    - פאלק און ציון (Folk un Tsiyon), 1982 (Box Oversized 32, Folder 23)
      vol. 32, no. 45-48
  - South Africa (Box Oversized 32)
    Publications in Yiddish from South Africa.
    - דרום אפריקע צייטשריפט פון דער דרום אפריקאנער יידישער קולטור פעדעראציע(Dorem Afrike tsayṭshrifṭ fun der Dorem-Afrikaner yidisher kultur-federatsye), 1977 (Box 25, Folder 1)
      Johannesburg: South African Yiddish Cultural Federation
      no. 234
    - דרום אפריקע צייטשריפט פון דער דרום אפריקאנער יידישער קולטור פעדעראציע(Dorem Afrike tsayṭshrifṭ fun der Dorem-Afrikaner yidisher kultur-federatsye), 1978 (Box 25, Folder 2)
      no. 241
    - דרום אפריקע צייטשריפט פון דער דרום אפריקאנער יידישער קולטור פעדעראציע(Dorem Afrike tsayṭshrifṭ fun der Dorem-Afrikaner yidisher kultur-federatsye), 1979 (Box 25, Folder 3)
      no. 244, 247
    - דרום אפריקע צייטשריפט פון דער דרום אפריקאנער יידישער קולטור פעדעראציע(Dorem Afrike tsayṭshrifṭ fun der Dorem-Afrikaner yidisher kultur-federatsye), 1980 (Box 25, Folder 4)
      no. 253-254
    - דרום אפריקע צייטשריפט פון דער דרום אפריקאנער יידישער קולטור פעדעראציע(Dorem Afrike tsayṭshrifṭ fun der Dorem-Afrikaner yidisher kultur-federatsye), 1981 (Box 25, Folder 5)
      no. 255
    - דרום אפריקע צייטשריפט פון דער דרום אפריקאנער יידישער קולטור פעדעראציע(Dorem Afrike tsayṭshrifṭ fun der Dorem-Afrikaner yidisher kultur-federatsye), 1985 (Box 25, Folder 6)
      no. January-June
    - דרום אפריקע צייטשריפט פון דער דרום אפריקאנער יידישער קולטור פעדעראציע(Dorem Afrike tsayṭshrifṭ fun der Dorem-Afrikaner yidisher kultur-federatsye), 1986 (Box 25, Folder 7)
    - דרום אפריקע צייטשריפט פון דער דרום אפריקאנער יידישער קולטור פעדעראציע(Dorem Afrike tsayṭshrifṭ fun der Dorem-Afrikaner yidisher kultur-federatsye), 1991 (Box 25, Folder 8)
      no. July-December
  - United States (Box 25)
    Publications in Yiddish from the United States.
    - א טריט פארויס (A trot forois), 1953 (Box 27, Folder 9)
      Author/Editor: יודל מארק
      ארנעטער רינג
    - אונזער צייט (Unzer Tsayt), 1967 (Box 27, Folder 10)
      New York: Workman's Circle
      no. 11-12
    - אונזער צייט (Unzer Tsayt), 1968 (Box 27, Folder 11)
    - אונזער צייט (Unzer Tsayt), 1978 (Box 27, Folder 12)
    - אונזער צייט (Unzer Tsayt), 1988 (Box 28, Folder 1)
      no. 2-6
    - אונזער צייט (Unzer Tsayt), 1992 (Box 28, Folder 2)
    - אונזער צייט (Unzer Tsayt), 1993 (Box 28, Folder 3)
      no. 7-8; 11-12
    - ארבעטס-בוך צום אנהייבער (Arbeṭs-bukh tsum onheyber) (Box 28, Folder 4)
      New York: פארלאג מתנות
    - בולעטין "בונד" ארכיוו (Buletin Bund Arkhiv), 1960 (Box 28, Folder 5)
      New York: דער יידישער ארבעטער באוועגונג
      no. 1-4
    - בולעטין "בונד" ארכיוו (Buletin Bund Arkhiv), 1961 (Box 28, Folder 6)
      vol. 2, no. 1-8
    - בולעטין "בונד" ארכיוו (Buletin Bund Arkhiv), 1962 (Box 28, Folder 7)
      vol. 3, no. 11-12
    - בולעטין "בונד" ארכיוו (Buletin Bund Arkhiv), 1963 (Box 28, Folder 8)
      vol. 4, no. 13 - 16
    - בולעטין "בונד" ארכיוו (Buletin Bund Arkhiv), 1964 (Box 28, Folder 9)
      vol. 5, no. 17 - 19
    - בולעטין "בונד" ארכיוו (Buletin Bund Arkhiv), 1965 (Box 28, Folder 10)
      vol. 6, no. 21 - 22
    - בולעטין "בונד" ארכיוו (Buletin Bund Arkhiv), 1966 (Box 28, Folder 11)
      vol. 7, no. 23 - 25
    - בולעטין "בונד" ארכיוו (Buletin Bund Arkhiv), 1967 (Box 28, Folder 12)
      vol. 8, no. 26-28
    - בולעטין "בונד" ארכיוו (Buletin Bund Arkhiv), 1981 (Box 28, Folder 13)
    - בולעטין "בונד" ארכיוו (Buletin Bund Arkhiv), 1982 (Box 28, Folder 14)
    - בני יידיש (Bnai Yiddish), 1970 (Box 28, Folder 15)
      New York: Bnai Yiddish Society
    - בני יידיש (Bnai Yiddish), 1971 (Box 28, Folder 16)
      no. 16; 18
    - בני יידיש (Bnai Yiddish), 1974 (Box 28, Folder 17)
    - בני יידיש (Bnai Yiddish), 1975 (Box 28, Folder 18)
      no. 36
    - בני יידיש (Bnai Yiddish), 1976 (Box 28, Folder 19)
      no. 45
    - בני יידיש (Bnai Yiddish), 1977 (Box 28, Folder 20)
      no. 47-49
    - בני יידיש (Bnai Yiddish), 1978 (Box 28, Folder 21)
      no. 51-52, 55
    - בני יידיש (Bnai Yiddish), 1979 (Box 28, Folder 22)
      no. 56-58
    - זונלאנד מאנאטשריפט (Sunland monaṭshrifṭ), 1925 (Box 29, Folder 1)
      Los Angeles: The Sunland Publishing Company
    - זיין (Zein), 1960 (Box 29, Folder 2)
      New York
      vol. 6, no. 24
    - זיין (Zein), 1962 (Box 29, Folder 3)
      vol. 8, no. 30
    - זיין (Zein), 1964 (Box 29, Folder 4)
      vol. 10, no. 36
    - זיין (Zein), 1964 (Box 29, Folder 5)
      vol. 11, no. 37-39
    - זיין (Zein), 1965-1967 (Box 29, Folder 6)
      vol. 12, no. 40, 42-44, 47, 49
    - זיין (Zein), 1972 (Box 29, Folder 7)
      vol. 20, no. 68
    - זיין (Zein), 1974 (Box 29, Folder 8)
      vol. 21, no. 74
    - זיין (Zein), 1977 (Box 29, Folder 9)
      vol. 24, no. 82
    - זיין (Zein), 1978 (Box 29, Folder 10)
      vol. 25, no. 85
    - חשבון (Cheshbon), 1960 (Box 29, Folder 11)
      Author/Editor: I. Friedland
      Los Angeles: יידישער קולטור קלוב
    - חשבון (Cheshbon), 1961 (Box 29, Folder 12)
      no. 24-27
    - חשבון (Cheshbon), 1962 (Box 29, Folder 13)
      no. 29-31
    - חשבון (Cheshbon), 1963 (Box 29, Folder 14)
      no. 32-35
    - חשבון (Cheshbon), 1964 (Box 30, Folder 1)
      no. 37-39
    - חשבון (Cheshbon), 1967 (Box 30, Folder 2)
      no. 45-47
    - יידישע קולטור (Yiddishe Kultur), 1961 (Box 30, Folder 3)
      New York: Yiddisher Kultur Farband, Inc.
      no. 3; 5-7
    - יידישע קולטור (Yiddishe Kultur), 1985 (Box 30, Folder 4)
      no. 9-10
    - יידישע קולטור (Yiddishe Kultur), 1988 (Box 30, Folder 5)
    - יידישע קולטור (Yiddishe Kultur), 1989 (Box 30, Folder 6)
      no. 3-6
    - יידישע שפראך (Yidishe Shprakh), 1957 (Box 30, Folder 7)
      New York: Yivo Institute for Jewish Research
      vol. 17, no. 2
    - יידישע שפראך (Yidishe Shprakh), 1961 (Box 30, Folder 8)
      vol. 21, no. 1-2
    - יידישע שפראך (Yidishe Shprakh), 1964 (Box 30, Folder 9)
      vol. 24, no. 3
    - יידישע שפראך (Yidishe Shprakh), 1966 (Box 30, Folder 10)
      vol. 26, no. 1
    - יידישע שפראך (Yidishe Shprakh), 1968 (Box 30, Folder 11)
      vol. 28, no. 1-3
    - יידישע שפראך (Yidishe Shprakh), 1978-1980 (Box 30, Folder 12)
      vol. 37, no. 1-3
    - יידישע שפראך (Yidishe Shprakh), 1984-1986 (Box 30, Folder 13)
      vol. 38, no. 1-3
    - פאלק אין וועלט (Folk un Velt), 1968 (Box 30, Folder 14)
      New York: World Jewish Conference
      no. 176
    - פאלק אין וועלט (Folk un Velt), 1970 (Box 30, Folder 15)
      no. 197
    - פאלק אין וועלט (Folk un Velt), 1971 (Box 30, Folder 16)
      no. 205-209
    - צוזאמען (Zusamen), 1927 (Box 31, Folder 1)
      Author/Editor: Aaron Feldman
    - קינדער צייטונג (Kinder Tsaytung), 1980 (Box 31, Folder 2)
      Author/Editor: Jack Noskowitz
      New York: ניו יארקעאר ארבעטער רינג לערער ראט
    - קערן (Kern), 1930 (Box 31, Folder 3)
      New York: פארלאג "קערן"
  - Western Europe (Box 31)
    Publications in Yiddish from Western Europe.
    - לשון און לעבן (Loshen und Leben), 1946 (Box 31, Folder 4)
      London: נאראד פרעס
      no. 73, 81-83
    - לשון און לעבן (Loshen und Leben), 1947 (Box 31, Folder 5)
      no. 84-85, 94
    - לשון און לעבן (Loshen und Leben), 1948 (Box 31, Folder 6)
      no. 96, 99, 104
    - לשון און לעבן (Loshen und Leben), 1949 (Box 31, Folder 7)
      no. 114
    - לשון און לעבן (Loshen und Leben), 1952 (Box 31, Folder 8)
      no. 153, 156
    - לשון און לעבן (Loshen und Leben), 1953 (Box 31, Folder 9)
      no. 159, 162
    - לשון און לעבן (Loshen und Leben), 1954 (Box 31, Folder 10)
      no. 168
    - לשון און לעבן (Loshen und Leben), 1957 (Box 31, Folder 11)
      no. 311
    - לשון און לעבן (Loshen und Leben), 1959 (Box 31, Folder 12)
      no. 334
    - לשון און לעבן (Loshen und Leben), 1966 (Box 31, Folder 13)
      no. 416-417
    - נאפאלעאנס בריף צו מארי-לואיזע (Napoleons brif tsu Mari-Luize), 1935 (Box 31, Folder 14)
      Paris: אויפגאנג
    - פאריזער צייטשריפט (Parizer Tsaytshrift), 1957 (Box 31, Folder 15)
      Paris: Centre Culturel aupres de l'U.J.R.E.
    - פאריזער צייטשריפט (Parizer Tsaytshrift), 1964 (Box 31, Folder 16)
    - קיום (Ḳiyum), 1950 (Box 31, Folder 17)
      Paris: פעדעראציע פון יידישע געזעלשאפטן אין פראנקרייך
      no. 27-28